臺灣高雄地方法院刑事判決　　　　　　　　　　　　九十三年度訴字第二五七０號
　　公　訴　人　臺灣高雄地方法院檢察署檢察官
　　被　　　告　甲○○　男　二.
右列被告因違反槍砲彈藥刀械管制條例案件，經檢察官提起公訴（九十三年度偵字第一
五七九０號），本院依簡式審判程序，判決如左：
    主  文
甲○○未經許可，持有可發射子彈具有殺傷力之改造玩具手槍，累犯，處有期徒刑壹
年貳月，併科罰金新臺幣壹拾萬元，罰金如易服勞役，以銀元參佰元即新臺幣玖佰元
折算壹日。扣案之仿ＦＮ廠一九一０型半自動手槍之改造玩具手槍壹枝（槍枝管制編
號：0000000000號，含彈匣壹個）以及仿ＦＮ廠一九一０型半自動手槍製
造之土造金屬槍管壹支，均沒收。
    事  實
一、甲○○明知具有可發射子彈殺傷力之改造玩具手槍，以及土造金屬槍管，非經許
    可不得持有，竟仍於民國九十三年八月三日晚上某時，在高雄市新興區○○○路
    三十六號旁巷內，取得可發射子彈具有殺傷力之仿ＦＮ廠一九一０型半自動手槍
    製造之改造玩具手槍一枝（槍枝管制編號：0000000000號，含彈匣一
    個）以及仿ＦＮ廠一九一０型半自動手槍製造之土造金屬槍管一支，即持有並置
    放於其所居住之高雄市○○區○○街四十二號六樓「友聯飯店」六０五號房間床
    鋪底下，嗣於九十三年八月四日二十時二十分許，為警在上開房間內查扣前開改
    造玩具手槍一枝及土造金屬槍管一支。
二、案經高雄市政府警察局新興分局報請臺灣高雄地方法院檢察署檢察官偵查起訴。
    理  由
一、訊據被告甲○○對於右揭事實均坦承不諱，且查扣之改造手槍一枝（含彈匣一個
    ，槍枝管制編號：0000000000號），係ＦＮ廠一九一０型半自動手槍
    製造之金屬玩具手槍換裝土造金屬槍管而成之改造手槍，機械性能良好，可擊發
    適用之子彈，認具殺傷力，有內政部警政署刑事警察局九十三年九月十日刑鑑字
    第０九三０一七三０五四號槍彈鑑定書一份可稽，再同扣案之土造金屬槍管一支
    ，係仿ＦＮ廠一九一０型半自動手槍製造之土造金屬槍管成品，應屬內政部八十
    六年十一月二十四日台（八六）內警字第八六七０六八三號公告之槍砲之主要組
    成零件，有內政部九十四年一月五日內授警字第０九四０一０００一三號函一份
    可憑。事證明確，被告犯行洵堪認定。
二、查本件被告行為後，槍砲彈藥刀械管制條例於九十四年一月二十六日修正公布，
    並自公布日起第三日即自九十四年一月二十八日起施行，其中修正前槍砲彈藥刀
    械管制條例第十一條第四項：「未經許可，持有同條例第四條第一項第一款所稱
    其他可發射金屬或子彈具有殺傷力之各式槍砲稱其他可發射金屬或子彈具有殺傷
    力之各式槍砲者，處一年以上七年以下有期徒刑，併科新臺幣七百萬元以下罰金
    」規定，業修正刪除，並另於修正後同條例第八條第四項增列：「未經許可，持
    有第四條第一項第一款所定其他可發射金屬或子彈具有殺傷力之各式槍砲者，處
    三年以上十年以下有期徒刑，併科新臺幣七百萬元以下罰金」規定，就前開修正
    前、後規定相互比較之結果，應以被告行為時之舊法即修正前槍砲彈藥刀械管制
    條例第十一條第四項之規定較有利於被告，則就持有改造玩具手槍之部分，依刑
    法第二條第一項但書規定，應適用修正前槍砲彈藥刀械管制條例第十一條第四項
    規定論處；至於未經許可持有土造金屬槍管此槍枝主要組成零件部分，因槍砲彈
    藥刀械管制條例修正前、後關於第十三條第四項之規定，其構成要件與法律效果
    均屬相同，對行為人罪刑之論科亦無二致，自應依刑法第二條第一項前段規定，
    適用裁判時即修正後同條例第十三條第四項規定處斷。故核被告所為，係犯修正
    前槍砲彈藥刀械管制條例第十一條第四項未經許可持有可發射子彈具有殺傷力之
    改造玩具手槍罪，以及修正後槍砲彈藥刀械管制條例第十三條第四項未經許可持
    有槍枝主要組成零件罪。其基於一個持有行為，同時持有改造玩具手槍及土造金
    屬槍管，係一行為觸犯數罪名，為想像競合犯，應依刑法第五十五條規定，從重
    論以修正前槍砲彈藥刀械管制條例第十一條第四項未經許可持有可發射子彈具有
    殺傷力之改造玩具手槍罪。公訴人雖未論及被告未經許可持有槍枝主要組成零件
    之犯行，然與起訴部分有想像競合犯之裁判上一罪關係，為起訴效力所及，本院
    自應併予審究。再被告曾於九十一年間因違反槍砲彈藥刀械管制條例案件，經本
    院判處有期徒刑一年二月，併科罰金新臺幣二萬元確定，於九十二年十月二十九
    日假釋出獄，並於九十二年十一月十六日假釋期滿視為刑之執行完畢，有臺灣高
    雄地方法院檢察署刑案資料查註紀錄表及臺灣高等法院被告全國前案紀錄表各一
    份可稽，其於前案執行完畢後，五年內再犯本件有期徒刑以上之罪，為累犯，應
    依刑法第四十七條規定加重其刑。爰審酌被告任意持有改造玩具手槍及槍枝之主
    要組成零件，潛在危害社會治安，然念其犯後尚知坦承犯行，犯後態度堪稱良好
    ，且又未曾持該槍枝犯罪，尚未造成重大之危害等一切情狀，量處如主文所示之
    刑，並併科如主文所示之罰金及諭知易服勞役之折算標準。扣案之仿ＦＮ廠一九
    一０型半自動手槍之改造玩具手槍一枝（槍枝管制編號：0000000000
    號，含彈匣一個）以及仿ＦＮ廠一九一０型半自動手槍製造之土造金屬槍管一支
    ，係分屬槍砲彈藥刀械管制條例第四條第一項第一款、第二項所列物品，均為未
    經許可不得持有之違禁物，均依刑法第三十八條第一項第一款規定宣告沒收。
三、公訴意旨另認被告尚持有改造玩具金屬子彈之彈殼三十七顆（起訴書誤載為三十
    顆），依內政部八十六年十一月二十四日台（八六）內警字第八六七０六八三號
    公告之彈藥主要組成零件種類，前揭子彈彈殼係屬彈藥之主要組成零件，故認被
    告尚涉犯修正後槍砲彈藥刀械管制條例第十三條第四項未經許可持有彈藥主要組
    成零件罪云云。按槍砲、彈藥主要組成零件，由中央主管機關公告之，修正後槍
    砲彈藥刀械管制條例第四條第三項立有規定（本項規定在修正前後並無不同），
    而中央主管機關即內政部據以於八十六年十一月二十四日以台八六內警字第八六
    七○六八三號公告之彈藥主要組成零件種類，僅就修正後槍砲彈藥刀械管制條例
    第四條第一項第二款（本項規定在修正前後亦無不同）所規定之炸彈及爆裂物此
    二種彈藥之主要組成零件種類加以公告，其中炸彈之主要組成零件種類包含彈殼
    在內，然而並未公告同款規定之其他各式槍砲所使用之砲彈、子彈之主要組成零
    件種類，亦即供組成子彈使用之子彈彈殼，並未包含在前揭公告所指之彈藥主要
    組成零件種類之列，且再斟酌若未經許可而持有子彈之組成零件行為，亦構成未
    經許可持有彈藥之主要組成零件罪，則依同條例第十三條第四項之規定，其法定
    刑為為六月以上、五年以下有期徒刑，反比情節較重之同條例第十二條第四項未
    經許可持有子彈罪之五年以下有期徒刑之法定刑為重，故基於為避免刑度有所失
    衡之考量，前揭公告所指之炸彈及爆裂物此二種彈藥之主要組成零件種類，並不
    能包括子彈在內，始為允當（司法院第三十八期司法業務研究會研究意見可資參
    考）。經查本件扣案之彈殼三十七顆，均屬玩具金屬子彈之彈殼，有上揭內政部
    警政署刑事警察局九十三年九月十日刑鑑字第０九三０一七三０五四號槍彈鑑定
    書一份及該玩具金屬子彈彈殼之相片二幀可稽，且經送請鑑定結果，亦認上開玩
    具金屬子彈彈殼均非屬內政部八十六年十一月二十四日台八六內警字第八六七○
    六八三號公告所指之彈藥主要組成零件，有內政部九十四年一月五日內授警字第
    ０九四０一０００一三號函一份可參，則扣案之玩具金屬子彈彈殼，應非修正後
    槍砲彈藥刀械管制條例第四條第三項所指之彈藥主要組成零件，自無從論以被告
    觸犯同條例第十三條第四項之未經許可持有彈藥主要組成零件罪，然因公訴人認
    此與前揭成罪部分，有想像競合犯之裁判上一罪關係，故不另為無罪之諭知，附
    此敘明。
據上論斷，應依刑事訴訟法第二百七十三條之一、第二百九十九第一項前段，修正前
槍砲彈藥刀械管制條例第十一條第四項、修正後槍砲彈藥刀械管制條例第十三條第四
項，刑法第十一條前段、第二條第一項、第五十五條、第四十七條、第四十二條第二
項、第三十八條第一項第一款，罰金罰鍰提高標準條例第二條，現行法規所定貨幣單
位折算新臺幣條例第二條，判決如主文。
中　　　華　　　民　　　國　　九十四　　年　　　二　　　月　　 十八 　　日
                                  臺灣高雄地方法院刑事第三庭
                                      法  官  陳威龍
右正本證明與原本無異。
如不服本判決，應於收受送達後十日內向本院提出上訴書狀。
　　　　　　　　　　　　　　　　　　　書記官  張家瑜
中　　　華　　　民　　　國　　九十四　　年　　　二　　　月　　 十八 　　日
附錄所犯法條：
修正前槍砲彈藥刀械管制條例第十一條第四項
未經許可，持有、寄藏或意圖販賣而陳列第一項所列槍砲者，處一年以上七年以下有
期徒刑，併科新臺幣七百萬元以下罰金。
修正後槍砲彈藥刀械管制條例第十三條第四項
未經許可，持有、寄藏或意圖販賣而陳列第一項所列零件者，處六月以上五年以下有
期徒刑，併科新臺幣三百萬元以下罰金。
